【裁判字號】    99,台抗,210
【裁判日期】    990311
【裁判案由】    強盜等罪聲請具保停止羈押
【裁判全文】
最高法院刑事裁定              九十九年度台抗字第二一０號
抗  告  人  甲○○
上列抗告人因強盜等罪案件，不服台灣高等法院中華民國九十九
年一月十四日駁回聲請具保停止羈押之裁定（九十九年度聲字第
三七號），提起抗告，本院裁定如下：
    主  文
抗告駁回。
    理  由
本件原裁定以：抗告人甲○○涉犯強盜等案件，經第一審判處行
使偽造私文書罪、加重竊盜罪及加重強盜罪，分別處有期徒刑四
月、八月、八年二月，定應執行有期徒刑八年十月在案（其中加
重竊盜部分業已確定）。而抗告人於原審之前審審理時，對於上
開犯罪事實均坦承不諱，是其犯罪嫌疑自屬重大，且其上開所犯
之加重強盜罪，法定本刑為七年以上有期徒刑之罪，屬刑事訴訟
法第一百零一條第一項第三款規定之重罪。衡諸抗告人既已受重
刑之諭知，客觀上增加其畏罪逃亡之動機，可預期其逃匿以規避
審判程序之進行及刑罰之執行之可能性甚高，而有逃亡之虞，若
命具保、責付或限制住居等侵害較小之手段，均不足以確保審判
或執行程序之順利進行，非予羈押，國家追訴及刑罰權即有難以
實現之危險，堪認有繼續羈押之必要。抗告人聲請意旨雖以：抗
告人家中尚有祖父母及父親，且祖父及父親相繼因心臟疾病接受
開刀手術，家中生活亦僅依靠祖父母的老年津貼維持，雖然父親
以駕駛計程車為業，但無法持續太久時間，祖母目前有糖尿病及
高血壓，並中風多年，家中實無人照料，而抗告人遭羈押迄今已
逾一年七個多月，著實想念家中的一切，期盼返家照顧祖父、祖
母及家中一切生活，以盡孝道。請准予具保及限制住居方式或每
晚至警察局報到之方式替代羈押之強制處分云云。惟所述上揭情
況，均非屬法定停止羈押原因，且本件羈押之原因，亦不因具保
而消滅，復查無其他法定停止羈押事由，自不足採為抗告人應予
停止羈押之依據，或其他法定撤銷羈押之事由。乃駁回抗告人具
保停止羈押之聲請。抗告意旨略以：本件羈押理由僅係抗告人涉
犯重罪而已，有違司法院釋字第六六五號解釋，而原審認抗告人
有逃亡及串證之虞，實係法官自由心證，抗告人須照顧高齡祖父
、母，實無逃亡可能，請求撤銷原裁定，發回重審云云。惟查：
羈押之目的，在於保全刑事審判及刑之執行（或預防其反覆實行
）。而羈押之被告，除有刑事訴訟法第一百十四條各款所列情形
之一，經具保聲請停止羈押不得駁回外，准許與否，屬事實審法
院得依職權裁量之事項。本件抗告人被訴加重強盜等罪嫌，業經
第一審法院判決應執行有期徒刑八年十月，尚在原審更審中。原
裁定以抗告人之羈押原因仍然存在，並未消滅，而駁回其具保停
止羈押之聲請，已敘明其理由，於法尚無違誤。抗告意旨仍執陳
詞，徒就原審得依職權裁量之事項，持憑己見，任意指摘，為無
理由，應予駁回。另本件係以抗告人涉犯加重強盜等罪，嫌疑重
大，有相當理由足認為有逃亡之虞，執行羈押，與其有無串證之
虞無涉，併此敘明。
據上論結，應依刑事訴訟法第四百十二條，裁定如主文。
中    華    民    國  九十九  年    三    月   十一   日
                      最高法院刑事第二庭
                          審判長法官  莊  登  照
                                法官  陳  世  淙
                                法官  徐  昌  錦
                                法官  許  錦  印
                                法官  吳      燦
本件正本證明與原本無異
                                      書  記  官
中    華    民    國  九十九  年    三    月   十六   日
                                                      Ｅ

司法院資訊處製作；財團法人民間司法改革基金會備份。
